最　高　行　政　法　院　裁　定
　　　　　　　　　　　　　　　　　　 96年度裁字第00404號
上　訴　人　甲○○
　　　　　　　　　　送達代收人　乙○○
被 上訴 人　財政部臺灣省中區國稅局
代　表　人　丙○○
上列當事人間因綜合所得稅事件，上訴人對於中華民國94年11月
30日臺中高等行政法院94年度簡字第156號判決，提起上訴，本
院裁定如下：
　　主  文
上訴駁回。
上訴審訴訟費用由上訴人負擔。
　　理  由
一、按對於適用簡易程序之裁判提起上訴或抗告，須經最高行政
    法院許可，且該許可以訴訟事件所涉及之法律見解具有原則
    性者為限，行政訴訟法第235條定有明文。所謂訴訟事件涉
    及之法律見解具有原則性，係指該事件所涉及之法律問題意
    義重大，而有加以闡釋之必要情形而言。
二、本件原處分以上訴人係成渼聯合診所合夥人，民國91年度綜
    合所得稅結算申報，列報取自該診所執行業務所得新台幣（
    下同）1,688,386元，經財政部南區國稅局新化稽徵所核定
    為1,702,327元，並通報被上訴人，被上訴人乃合併核定上
    訴人當年度之綜合所得總額為1,949,130元，補徵應納稅額
    5,036元。上訴人不服，經申請復查及提起訴願俱被駁回，
    遂提起本件行政訴訟。
三、原審判決駁回上訴人之訴，其理由略以：按上訴人係成渼聯
    合診所合夥人，91年度綜合所得稅結算申報，列報取自該診
    所執行業務所得1,688,386元，其中成渼聯合診所91年度利
    息收入總額35,746元，上訴人將之減除78%必要費用27,882
    元，列報利息收入7,864元。被上訴人以成渼聯合診所之利
    息收入並非健保收入，亦非醫療收入，並無必要費用可予扣
    除，乃合併核定上訴人當年度綜合所得總額為1,949,130元
    ，補徵應納稅額5,036元，於法並無不合。上訴人於審理中
    復謂利息收入應有27萬元之特別扣除額云云，經查所得稅法
    第17條第3類第3款之27萬元儲蓄特別扣除額，係屬個人綜合
    所得稅之特別扣除額，而上訴人系爭利息收入，係營利事業
    成渼聯合診所之利息收入而分配予上訴人者，並非上訴人之
    個人之利息收入，自無27萬元之儲蓄特別扣除額，所訴核無
    足採。上訴人訴請撤銷原處分及訴願決定關於利息部分所補
    徵之綜合所得稅，為無理由，應予駁回等語。
四、上訴意旨略以：按所得稅法第11條第1、2項係分別就執行業
    務與營利事業所為之原則性解釋，但查原審判決誤將自然人
    合夥之成渼聯合診所視為營利事業，實有判決違背法令之違
    誤。況該診所之醫師既為執行業務，上訴人即依法申報且與
    被上訴人調查核定之數額相符，並無短、漏報之情事云云。
    惟查原審判決雖誤以成渼聯合診所為營利事業（應為執行業
    務者），惟27萬元之儲蓄特別扣除額係個人綜合所得始有適
    用，無論營利事業或執行業務者均無適用之餘地，是原判決
    之認定尚不影響判決之結果，且經核上訴意旨所述亦無涉及
    法律見解具有原則性，而須由本院加以闡釋之必要，上訴人
    提起上訴，不合首揭規定，不應許可，其上訴難謂合法，應
    予駁回。
五、依行政訴訟法第249條第1項前段、第104條、民事訴訟法第
    95條、第78條，裁定如主文。
中　　華　　民　　國　　96　　年　　2　　 月　　14　　日
                  第二庭審判長法  官　高　啟　燦
                              法  官  黃　璽　君
                              法  官　廖　宏　明
                              法  官　楊　惠　欽
                              法  官　林　樹　埔
以  上  正  本  證  明  與  原  本  無  異
中　　華　　民　　國　　96　　年　　2　　 月　　15　　日
　　　　　　　　　　　　　　　書記官　吳　玫　瑩
